臺灣桃園地方法院行政訴訟裁定
111年度交字第68號
原      告  施智惟  
被      告  桃園市政府交通事件裁決處
                      設桃園市○○區○○路00號7~8樓
代  表  人  張丞邦    住同上
上列當事人間交通裁決事件，原告提起行政訴訟，本院裁定如下
：
    主  文
原告之訴駁回。
訴訟費用新臺幣參佰元由原告負擔。
    理  由
一、按「本法所稱交通裁決事件如下：一、不服道路交通管理處
    罰條例（下稱處罰條例）第8 條及第37條第5 項之裁決，而
    提起之撤銷訴訟、確認訴訟。」行政訴訟法第237 條之1 第
    1 項第1 款定有明文。又按「違反本條例之行為，由下列機
    關處罰之：一、第12條至第68條及第92條第7 項、第8 項由
    公路主管機關處罰。二、第69條至第84條由警察機關處罰。
    」「計程車駕駛違反前條及本條規定，應廢止其執業登記或
    吊扣其執業登記證者，由警察機關處罰，不適用第8 條第1
    項第1 款規定」處罰條例第8 條第1 項、第37條第5 項分別
    定有明文。依上揭法律規定可知，原告依上揭行政訴訟法第
    237 條之1 第1 項第1 款規定提起本件撤銷交通裁決之行政
    訴訟事件，自應經公路主管機關或警察機關作成處罰之裁決
    為前提要件。
二、經查，本件原告雖提出被告111 年2 月8日桃交裁申字第111
    0009077號函( 下稱被告111 年2 月8日函) 1 份為證(見本
    院卷第9頁) ，並主張該函文即是本件之裁決處分，及請求
    撤銷該函文等語。惟觀諸上揭函文並未具體載明原告違規之
    時間、地點及違規事實為何，及處罰之金額及種類為何等交
    通違規事件處罰裁決要件。足見，上揭被告111 年2 月8日
    函文顯非首揭法律規定之裁決處分。況且本件原告提起撤銷
    交通裁決之行政訴訟事件，應以經公路主管機關或警察機關
    作成處罰之裁決為前提要件，已如前述。另原告雖又提出桃
    園市政府警察局舉發違反道路交通管理事件通知單(下稱系
    爭舉發通知單)1 紙為證( 見本院卷第7頁) 。惟按系爭舉發
    通知單僅係舉發機關之舉發程序所為之通知，但並非係被告
    所為之裁決書之行政處分。況且關於系爭舉發通知單之性質
    ，固有行政處分說、暫時性行政處分說、多階段行政處分說
    及觀念通知說等區別。然依處罰條例第87條及行政訴訟法第
    237條之3第2項規定，修法後均已將「裁決書」設定為提起
    撤銷訴訟之程序標的，起訴程序標的不包括系爭舉發通知單
    ，自不得為撤銷訴訟之標的。
三、次查，依被告111 年3月8日桃交裁申字第1110019951號函略
    以：「主旨：有關貴院111年度交字第68號行政訴訟一案，
    經查公路監理資訊系統，並無開立裁決書，請查照。…」等
    語( 見本院卷第29頁) 。足見，本件原告起訴時，本件之交
    通事件裁決書尚未作成，亦即本件之行政處分尚未作成。
四、綜上所述，本件原告所提出之被告111 年2 月8日函及系爭
    舉發通知單均非裁決書，且本件之交通事件裁決書亦尚未作
    成。換言之，本件之行政處分尚未作成，亦即並無撤銷訴訟
    之標的，足見，原告之起訴顯「不備其他要件」。故本件原
    告提起行政訴訟，顯非合法，應予駁回。至本件違規案件倘
    日後經被告為裁決處分後，原告如對裁決內容不服，仍得依
    法提起行政訴訟救濟，附此敘明。
五、依行政訴訟法第237 條之9 第1 項、第237 條之8 第1 項、
    第236 條、第107 條第1 項第10款、第104 條、民事訴訟法
    第95條、第78條，裁定如主文。
中　　華　　民　　國　　111 　年　　3 　　月　　11　　日
　　　　　　　　　行政訴訟庭法　官　黃漢權
上為正本係照原本作成。
如不服本裁定，應於送達後10日內向本院提出抗告狀（須按他造
人數附繕本）。
中　　華　　民　　國　　111 　年　　3 　　月　　14　　日
　　　　　　　　　　　　　　書記官　蕭竣升